臺灣桃園地方法院刑事判決
110年度審訴字第1222號
公  訴  人  臺灣桃園地方檢察署檢察官
被      告  王靖騰



            葉永盛



            潘俊諺



上列被告因傷害等案件，經檢察官提起公訴（110年度偵字第254
34號），被告於本院準備程序中就被訴事實為有罪之陳述，經告
以簡式審判之旨，並聽取意見後，本院合議庭裁定由受命法官獨
任進行簡式審判程序，判決如下：
    主  文
王靖騰共同犯傷害罪，處有期徒刑肆月，如易科罰金，以新臺幣
壹仟元折算壹日；又共同犯剝奪他人行動自由罪，處有期徒刑柒
月。
葉永盛共同犯傷害罪，處有期徒刑肆月，如易科罰金，以新臺幣
壹仟元折算壹日，扣案之鐵棍壹支沒收；又共同犯剝奪他人行動
自由罪，處有期徒刑柒月。
潘俊諺共同犯傷害罪，處有期徒刑肆月，如易科罰金，以新臺幣
壹仟元折算壹日，扣案之球棒壹支沒收。
    事  實
一、王靖騰、葉永盛分別因許家泰擅自變賣王靖騰所出借之電動
    車，及與葉永盛間債務糾紛等細故未解決，葉永盛遂以電話
    聯繫潘俊諺前來協助，竟分別為下列犯行：
（一）王靖騰、葉永盛及潘俊諺共同基於傷害之犯意聯絡，於民
      國110年6月16日下午4時33分許，在桃園市○鎮區○○路○○段
      000巷0號前遇見許家泰，王靖騰及葉永盛隨即上前質問許
      家泰，渠等發生爭執後，王靖騰即以徒手毆打許家泰身體
      ，葉永盛則持鐵棍毆打許家泰身體。嗣潘俊諺駕駛車輛抵
      達上址處，見王靖騰、葉永盛與許家泰扭打，便自前開車
      輛後車廂拿取球棒，持球棒毆打許家泰之脖子，致許家泰
      因而受有右手肘挫傷、雙腕部挫擦傷及鼻子挫傷等傷害。
（二）緣王靖騰、葉永盛為進一步釐清許家泰擅自變賣電動車一
      事，乃另行起意共同基於剝奪他人行動自由之犯意聯絡，
      於前開相同時間及地點，將許家泰強行拖至王靖騰、葉永
      盛所駕駛之車牌號000-0000號自用小客車上，並以束帶綁
      住許家泰之手部，隨即駕車離去，以此方式剝奪許家泰之
      行動自由。嗣經警方接獲通報，而對王靖騰、葉永盛所駕
      駛之前開車輛進行圍捕，並於同日下午5時30分許，在桃
      園市龍潭區中豐路與大昌路1段路口，攔查王靖騰、葉永
      盛所駕駛前開車輛，並扣得鐵棍1支。另為警循線通知潘
      俊諺到場說明後，自其車內扣得球棒1支，而查悉上情。
二、案經許家泰訴由桃園市政府警察局平鎮分局報告臺灣桃園地
    方檢察署偵查起訴。
    理  由
一、本件被告王靖騰、葉永盛及潘俊諺等3人（下稱被告王靖騰
    等3人）所犯係死刑、無期徒刑或最輕本刑為3年以上有期徒
    刑以外之罪，亦非屬臺灣高等法院管轄第一審之案件，其等
    於準備程序中就被訴事實為有罪之陳述，經本院告知簡式審
    判程序之旨，並聽取當事人之意見後，本院依刑事訴訟法第
    273條之1第1項規定，裁定進行簡式審判程序。
二、上揭事實，業據被告王靖騰、葉永盛及潘俊諺分別於警詢、
    偵訊、本院準備程序及審理時均坦承不諱【見臺灣桃園地方
    檢察署110年度偵字第25434卷（下稱偵字卷）第15-19頁、
    第33-37頁、第51-55頁、第137-141頁、第143-151頁】，核
    與證人即告訴人許家泰於警詢及偵訊中之證述相符（見偵字
    卷第65-69頁、第273-275頁），復有桃園市政府警察局平鎮
    分局平鎮派出所扣押筆錄暨扣押物品目錄表、聯新國際醫院
    診斷證明書、車輛詳細資料報表、監視器畫面翻拍照片、告
    訴人傷勢暨扣案物照片附卷可稽（見偵字卷第75-81頁、第8
    3-89頁、第91頁、第93-95頁、第97-104頁、第105-107頁、
    第198-199頁），是認被告王靖騰等3人上開任意性自白，核
    與事實相符，足堪採信。本件事證明確，被告王靖騰等3人
    上揭犯行，已堪認定，均應予依法論科。
三、論罪科刑：
（一）被告王靖騰、葉永盛及潘俊諺就事實欄一（一）所為，均
      係犯刑法第277條第1項之傷害罪；被告王靖騰、葉永盛又
      就事實欄一（二）所為，均係犯刑法第302條第1項之剝奪
      他人行動自由罪。
（二）被告王靖騰、葉永盛及潘俊諺間就上開傷害犯行部分；被
      告王靖騰、葉永盛間就前開剝奪他人行動自由犯行部分，
      均有犯意聯絡及行為分擔，皆為共同正犯。
（三）被告王靖騰、葉永盛就上開傷害罪、剝奪他人行動自由罪
      等2罪間，犯意各別、行為互殊，均應分論併罰。
（四）爰以行為人之責任為基礎，審酌被告王靖騰、葉永盛僅因
      與告訴人間生有細故糾紛，不思以正當法律途徑解決，竟
      邀集被告潘俊諺，貿然以事實欄一（一）所載之手段共同
      傷害告訴人，並造成告訴人受有如事實欄一（一）所示之
      傷勢；被告王靖騰、葉永盛復未慮及己行有誤，共同再以
      事實欄一（二）所示暴力方式，在公共場所公然剝奪告訴
      人行動自由達相當時間，除造成告訴人心理難以抹滅之陰
      影外，更足以引起社會恐慌，影響社會安全甚鉅，所為均
      值非難。雖被告潘俊諺表示已與告訴人達成和解，並當庭
      提出和解書2紙（見本院審訴字卷第91頁、第93頁），然
      經本院當庭勘驗上開和解書，僅其中1張有告訴人之簽名
      及按捺指印，日期記載為110年6月10日，另1張則未有告
      訴人之簽名及和解日期（見本院審訴字卷第81頁）。然本
      案案發時間為110年6月16日，上開和解書縱屬真實，亦顯
      非針對被告王靖騰等3人於本案之犯行所成立之和解，本
      院無從僅憑上開和解書而遽認告訴人已與被告王靖騰等3
      人就本案犯行達成和解，附此敘明。然考量被告王靖騰等
      3人犯後均能坦承犯行，態度尚可，兼衡被告葉永盛、潘
      俊諺、王靖騰分別於本院審理中所供述之工作、家庭經濟
      生活等情（見本院審訴字卷第89 頁、第136頁），及其等
      犯罪之動機、目的、手段、素行等一切情狀，分別量處如
      主文所示之刑，並就得易科罰金部分，均諭知易科罰金之
      折算標準，以示懲儆。
四、沒收：
    扣案之鐵棍及球棒各1支，分別為被告葉永盛及潘俊諺所有
    且供其等犯本案如事實欄一（一）所示犯行所用之物，均據
    被告葉永盛及潘俊諺於本院準備程序時供承在卷（見本院審
    訴字卷第81頁），爰依刑法第38條第2項前段規定，各於其
    等宣告刑下諭知沒收。
據上論斷，應依刑事訴訟法第273條之1第1項、第299條第1項前
段，判決如主文。
本案經檢察官林弘捷提起公訴，檢察官賴瀅羽到庭執行職務。
中　　華　　民　　國　 111　　年　　7 　　月　　22　　日
                  刑事審查庭  法　官　陳俐文
以上正本證明與原本無異。
如不服本判決應於收受判決後20日內向本院提出上訴書狀，並應
敘述具體理由。其未敘述上訴理由者，應於上訴期間屆滿後20日
內向本院補提理由書(均須按他造當事人之人數附繕本)「切勿逕
送上級法院」。 
　　　　　　　　　　　　　　　書記官　陳俐蓉　　　　　　
中　　華　　民　　國　　111 　年　　7 　　月　　25　　日
中華民國刑法第277條
傷害人之身體或健康者，處5年以下有期徒刑、拘役或50萬元以
下罰金。
犯前項之罪，因而致人於死者，處無期徒刑或7年以上有期徒刑
；致重傷者，處3年以上10年以下有期徒刑。
中華民國刑法第302條
私行拘禁或以其他非法方法，剝奪人之行動自由者，處5年以下
有期徒刑、拘役或9千元以下罰金。
因而致人於死者，處無期徒刑或7年以上有期徒刑；致重傷者，
處3年以上10年以下有期徒刑。
第1項之未遂犯罰之。